【裁判字號】    95,台抗,129
【裁判日期】    950316
【裁判案由】    聲請停止執行
【裁判全文】
最高法院民事裁定              九十五年度台抗字第一二九號
    再 抗告 人  漢茵工程顧問股份有限公司
                        號
    法定代理人  甲○○
    代  理  人  查名邦律師
上列再抗告人因與相對人台南市政府間聲請停止執行事件，對於
中華民國九十四年十二月二十日台灣高等法院台南分院裁定（九
十四年度抗字第三六八號），提起再抗告，本院裁定如下：
    主  文
再抗告駁回。
再抗告程序費用由再抗告人負擔。
    理  由
按對於抗告法院所為抗告有無理由之裁定再為抗告，僅得以其適
用法規顯有錯誤為理由，並應經原法院之許可；此項許可，以原
裁定所涉及之法律見解具有原則上之重要性者為限，此觀強制執
行法第三十條之一準用民事訴訟法第四百八十六條第四項、第五
項之規定自明。本件相對人依強制執行法第十八條第二項規定，
以提起債務人異議之訴為由，向台灣台南地方法院（下稱台南地
院）聲請停止該院九十四年度執字第二六三一號強制執行事件之
強制執行程序，經該法院裁定以新台幣（下同）六千一百十九萬
四千六百九十二元供擔保後，前開強制執行程序於該院九十四年
度補字第一六○號債務人異議之訴事件判決確定或和解、撤回前
應予停止，再抗告人不服，提起抗告。原法院以：再抗告人主張
其對相對人有六千一百十九萬四千六百九十二元及自八十九年四
月二十六日起至清償日止按年息百分之五計算利息之債權，該本
息如算至停止執行五年，並加計執行費、仲裁費用雖達九千三百
十二萬一千零五十八元，相較於其查封相對人所有坐落台南市○
○段二一○號、二一三之一號、二一三之二號等三筆土地經鑑估
值一億三千二百十四萬零七百元，與上開停止執行所定之擔保金
，債權總擔保額高達一億九千三百三十三萬五千三百九十二元，
縱停止執行五年，再抗告人仍可獲足額之清償，尚無因無法及時
受償而可能遭受之損害。至另指其對第三人增加之利息等損害部
分，係抗告人本身財務結構不健全所致，不應將遲延給付及轉貸
或借貸資金所生利息歸入損害計算，況相對人同時亦負擔對再抗
告人債權年息百分之五之利息。台南地院因停止執行而定之擔保
金額，核屬相當並確實，再抗告人之抗告為無理由，因以裁定駁
回其抗告。再抗告人雖以定停止執行之擔保金額，不應加計上開
查封相對人之三筆土地鑑估值，原裁定適用法規顯有錯誤等詞再
為抗告，惟按法院依強制執行法第十八條第二項定擔保金額而准
許停止強制執行之裁定，該擔保金額如已斟酌債權人因停止執行
所應受之損害而為衡量者，其金額之多寡應如何認為相當，原屬
法院職權裁量之範圍，即非當事人所可任意指摘。本件原法院既
本此意旨認定再抗告人縱因停止執行五年，仍可獲足額之清償，
尚無因無法及時受償而可能遭受之損害，該擔保金額為屬相當並
確實，是再抗告人所陳各節，僅屬認定事實當否之問題，核與適
用法規顯有錯誤無涉，亦無所涉及之法律見解具有原則上重要性
之情事，不合民事訴訟法第四百八十六條第四項、第五項規定，
參照同法第四百三十六條之五第一項規定，其再為抗告，不應許
可。
據上論結，本件再抗告為不合法。依強制執行法第三十條之一、
民事訴訟法第四百九十五條之一第二項、第四百八十一條、第四
百四十四條第一項、第九十五條、第七十八條，裁定如主文。
中    華    民    國  九十五  年    三    月   十六   日
                      最高法院民事第八庭
                          審判長法官  朱  建  男
                                法官  顏  南  全
                                法官  許  澍  林
                                法官  鄭  傑  夫
                                法官  蘇  清  恭
      本件正本證明與原本無異
                                      書  記  官
中    華    民    國  九十五  年    三    月  二十八  日
                                               Ｒ


司法院資訊處製作；財團法人民間司法改革基金會備份。
